ACORDAO-COMPLETO-2343229

ACÓRDÃO 1308/2019 ATA 5/2019 - SEGUNDA CÂMARA

VISTOS, relatados e discutidos estes autos referentes a Embargos de Declaração opostos em relação ao Acórdão 12152/2018-TCU-Segunda Câmara, mediante o qual foram julgadas irregulares as contas do Sr. Saul Nunes Bemerguy, havendo a sua condenação ao pagamento das quantias referentes à omissão no dever de prestar contas das verbas transferidas pelo FNDE, por meio dos Programas Pnate/2009, PDDE/2010 e PDDE/PDE Escola/2010, além da aplicação da multa prevista no art. 57 da Lei 8.443/1992.
ACORDAM os Ministros do Tribunal de Contas da União, reunidos em sessão da 2ª Câmara, ante as razões expostas pelo Relator, em:
9.1. com fundamento nos arts. 32, inciso II, e 34 da Lei 8.443/1992, conhecer dos Embargos de Declaração opostos pelo Sr. Saul Nunes Bemerguy para, no mérito, negar-lhes provimento, mantendo-se inalterado o Acórdão 12152/2018-TCU-Segunda Câmara; 
9.2. dar ciência deste Acórdão ao embargante.

Embargos de Declaração opostos em relação a Acórdão proferido em Tomada de Contas Especial atinente a recursos transferidos pelo FNDE ao Município de Tabatinga/AM, para execução dos Programas Pnate, PDDE e PDDE/Escola, em 2009 e 2010.

Segunda Câmara

Município de Tabatinga/AM.

3. Entidade: Município de Tabatinga/AM.

13.1. Ministros presentes: Ana Arraes (Presidente), Augusto Nardes e Raimundo Carreiro.
13.2. Ministro-Substituto convocado: Marcos Bemquerer Costa (Relator).
13.3. Ministro-Substituto presente: André Luís de Carvalho.

ACORDAO-COMPLETO-2396392

Acórdão 4048/2020 - Segunda Câmara

Saul Nunes Bemerguy

MARCOS BEMQUERER

Ministro-Substituto Marcos Bemquerer da Costa.

da Tomada de Contas Especial deflagrada pelo Fundo Nacional de Desenvolvimento da Educação - FNDE, em desfavor do Sr. Saul Nunes Bemerguy, Prefeito Municipal de Tabatinga/AM na gestão 2009-2012, em razão de omissão no dever de prestar contas dos recursos repassados por intermédio do Programa Nacional de Apoio ao Transporte do Escolar no exercício de 2009 (Pnate/2009) , do Programa Dinheiro Direto na Escola no exercício de 2010 (PDDE/2010) e do Programa Plano de Desenvolvimento da Escola no exercício de 2010 (PDDE/PDE Escola/2010) , no valor consolidado R$ 66.281,98.
2.	Foram transferidos ao Município os seguintes valores, decorrentes das seguintes fontes:
	2.1 Pnate/2009 (peça 1, p. 139) : 
	Data de crédito
	Valor (R$) 

	27/04/2009
	8.209,13

	28/04/2009
	1.627,46

	30/04/2009
	8.209,13

	05/05/2009
	1.627,46

	04/06/2009
	1.759,08

	05/06/2009
	23,92

	30/06/2009
	1.639,42

	31/07/2009
	9.908,38

	Total
	33.003,98

	2.2 PDDE/2010: R$ 4.278,00 (peça 1, p. 45) ;
	2.3 PDDE/PDE Escola/2010: R$ 29.000,00 (peça 1, p. 47) .
3.	As prestações de contas deveriam ter sido apresentadas até 15/04/2010 (Pnate) , 1°/11/2010 (PDDE/2010) e 28/02/2011 (PDDE/PDE Escola 2010) , de conformidade com as respectivas Resoluções do FNDE, o que, entretanto, não ocorreu.
4.	Neste Tribunal, o Sr. Saul Nunes Bemerguy foi citado (peças 8 e 17) pela não comprovação da boa e regular aplicação dos recursos federais recebidos por força dos Programas antes indicados, em razão da omissão no dever de prestar contas no prazo legal. 
5.	Apresentadas as correspondentes alegações de defesa, devidamente analisadas nestes autos, este Colegiado, acolhendo as razões expostas por este Relator, com base nos pareceres coincidentes da unidade técnica e do Ministério Público, decidiu, mediante o Acórdão 12.152/2018, no essencial, julgar irregulares as contas do Sr. Saul Nunes Bemerguy, condenando-o ao pagamento da quantia originária antes mencionada, além de aplicar a esse responsável a multa prevista nos arts. 19, caput, e 57 da Lei 8.443/1992, na importância de R$ 12.000,00.
6.	Desta feita, o aludido ex-Prefeito opõe Embargos de Declaração em relação ao referido julgado (peça 44) , alegando, na essência, a ocorrência do vício da omissão, considerando que este Tribunal não teria enfrentado todos os argumentos de defesa/documentos apresentados e que não foi informado o critério para balizar o valor da multa a ele aplicada.
7.	Alfim, o interessado requer que os presentes Embargos sejam conhecidos e providos, para que possam sanar a omissão antes referida e, com efeitos infringentes, ser reconhecida a iliquidez das contas, determinando-se seu trancamento e consequente arquivamento, nos termos do art. 211, § 1º, do Regimento Interno/TCU, excluindo-se a multa de R$ 12.000,00 aplicada ao Embargante ou, pelo menos, "reduzida para o percentual mínimo de 5% do valor atualizado (Portaria TCU nº 7, de 11/01/2018) , previsto no caput do art. 58 da Lei Orgânica do TCU."
 	É o Relatório.

Fábio Nunes Bandeira de Melo, OAB/AM 4.331; Bruno Vieira da Rocha Barbirato, OAB/AM 6.975; Amanda Gouveia Moura, OAB/AM 7.222; Fernanda Couto de Oliveira, OAB/AM 11.413; Elizabeth Cristina Vasconcelos de Menezes, OAB/AM 13.962; Igor Arnaud Ferreira, OAB/AM 10.428.

Não atuou.

EMBARGOS DE DECLARAÇÃO. ACÓRDÃO CONDENATÓRIO PROFERIDO EM PROCESSO DE TOMADA DE CONTAS ESPECIAL. ALEGAÇÃO DE OMISSÃO NO JULGADO. INEXISTÊNCIA DO VÍCIO APONTADO. CONHECIMENTO DOS EMBARGOS, E, NO MÉRITO, NÃO PROVIMENTO. MANUTENÇÃO DO ACÓRDÃO RECORRIDO. CIÊNCIA AO RECORRENTE. 1. Nega-se provimento a Embargos de Declaração quando inexistentes os vícios suscitados na decisão recorrida. 2. A via dos Embargos de Declaração é inadequada à rediscussão do mérito de matéria já apreciada pelo Tribunal, pois tem por finalidade específica aclarar ou corrigir os defeitos do decisum recorrido, tido por obscuro, omisso ou contraditório. 3. O responsável irresignado com teor da deliberação prolatada deve-se valer das vias recursais adequadas para provocar a reapreciação da matéria por esta Corte de Contas.

TOMADA DE CONTAS ESPECIAL (TCE)

não atuou.

Trago a este Colegiado Embargos de Declaração opostos pelo Sr. Saulo Nunes Bemerguy em relação ao Acórdão 12152/2018-TCU-Segunda Câmara (peça 44) , mediante o qual suas contas foram julgadas irregulares, havendo a sua condenação ao pagamento da quantia originária descrita no item 2 do Relatório antecedente, em razão da não comprovação da boa e regular aplicação de valores oriundos do Programa Nacional de Apoio ao Transporte do Escolar no exercício de 2009 (Pnate/2009) , do Programa Dinheiro Direto na Escola no exercício de 2010 (PDDE/2010) e do Programa Plano de Desenvolvimento da Escola no exercício de 2010 (PDDE/PDE Escola/2010) .
2.	Na oportunidade, também foi aplicada ao responsável multa prevista nos arts. 19, caput, e 57 da Lei 8.443/1992, no valor de R$ 12.000,00.
3.	Mediante a peça 44, o embargante suscita o vício da omissão no julgado, em razão de este Tribunal não ter enfrentado todos os argumentos de defesa e documentos apresentados, assim como não ter sido descrito o critério para balizar o valor da multa aplicada.
4.	Uma vez preenchidos os requisitos de admissibilidade previstos no art. 34 da Lei 8.443/1992, pode o Tribunal conhecer destes Embargos de Declaração.
5.	Cabe ressaltar, desde logo, para estabelecer os contornos do presente exame, que os Embargos de Declaração são, em regra, recurso integrativo, que objetivam extirpar da decisão embargada os vícios suscitados - no caso, a omissão - entendidas como aqueles advindos do próprio julgado e prejudicial à compreensão de causa, e não aquelas que entenda o embargante, ainda mais como meio transverso a impugnar os fundamentos da decisão recorrida.
6.	A via recursal escolhida pelo Sr. Saulo Nunes Bemerguy tem natureza peculiar, cuja fundamentação é vinculada, visto que seu objetivo é estritamente afastar quaisquer vícios de determinada deliberação. Os vícios suscitados devem estar contidos dentro dos termos do inteiro teor da deliberação atacada, composta por relatório, voto e acórdão.
7.	É firme a jurisprudência do TCU no sentido de que os aclaratórios não se constituem em figura recursal adequada à rediscussão do mérito de questões anteriormente examinadas, devendo o responsável inconformado valer-se do recurso adequado para provocar a reapreciação da matéria (Acórdão 10919/2016-TCU-Segunda Câmara, da minha relatoria, e 6.126/2017, também deste Colegiado, da relatoria da Ministra Ana Arraes, entre outros julgados) .
8.	Extraio o seguinte enunciado relativo ao Acórdão 10919/2016-TCU-Segunda Câmara, antes mencionado, da minha relatoria:
	"A apreciação de embargos declaratórios no TCU observa os seguintes critérios: i) não se prestam para rediscussão do mérito nem para reavaliação dos fundamentos que conduziram à prolação do acórdão recorrido; 	ii) a contradição deve estar contida dentro dos termos do inteiro teor da deliberação atacada; iii) não há omissão quando a matéria é analisada na instrução da unidade técnica que consta do relatório e integra as razões de decidir da deliberação; iv) o julgador não está obrigado a apreciar todos e cada um dos argumentos desfiados pela parte, sendo suficiente que se atenha àqueles bastantes à formação de sua convicção acerca da matéria; v) eventual erro de julgamento deve ser corrigido por outra via recursal própria."
9.	Com base em tais premissas, cumpre passar à análise dos Embargos Declaratórios em pauta.
10.	A omissão suscitada pelo interessado (peça 44) se refere à ausência de exames de todos os argumentos de defesa/documentos apresentados, por parte deste Tribunal, na época das alegações de defesa. Também não teria sido informado o critério para balizar o valor da multa a ele aplicada.
11.	Em síntese, são expostas as seguintes motivações para o Recurso em causa, relativamente aos elementos de defesa:
	a) o embargante esclareceu, em suas alegações de defesa, acerca da impossibilidade de apresentação dos documentos necessários à correta análise das contas em virtude da apreensão da documentação pela Polícia Federal e posterior extravio destes;
	b) assim, "qualquer deliberação no sentido de ausência de comprovação da aplicação dos recursos mostra-se desproporcional e desarrazoada, ante a iliquidez das contas", condição que pode ser reconhecida pelo TCU, com base no seu Regimento Interno (art. 211) ;
	c)  embora conste no Voto então exarado que a Operação Imperador não se prestou a "justificar a ausência das contas em virtude de se tratar de operação deflagrada com o intuito de averiguar a aplicação dos recursos oriundos do Fundo de Manutenção e Desenvolvimento da Educação Básica (Fundeb) e Programa Nacional de Alimentação Escolar (Pnae) , conforme se comprova do auto de arrecadação acostado aos autos, diversos foram os documentos apreendidos por ocasião da citada operação", não se limitando àqueles retromencionados, questão não enfrentada pela relatoria;
	d) "não é razoável presumir a ocorrência de dano ao erário, haja vista que deve ser comprovado, e, no caso concreto, demonstra-se a clara existência de motivos impeditivos à apresentação dos documentos, o que, conforme a própria jurisprudência deste Tribunal, seguindo a disposição do art. 211 do Regimento Interno/TCU, tornam as contas iliquidáveis, devendo-se determinar o seu trancamento e consequente arquivamento";
12.	Os argumentos oferecidos em sede de Embargos para sustentar a alegada omissão de exame das alegações de defesa não merecem prosperar.
13.	Trago, em seguida, parte da instrução da então Secex/AM, que foi, inclusive, adotada como Relatório da Deliberação, por trazer todas as informações e análises pertinentes, com o endosso dos dirigentes da unidade técnica e do Ministério Público junto a este Tribunal, o Subprocurador-Geral Lucas Rocha Furtado:
"11.	As alegações de defesa apresentadas são, em resumo:
'11.1.	A ausência de prestação de contas decorre de apreensão dos documentos referentes a 2010 por parte da polícia federal na 'Operação Imperador' e do extravio desses documentos por parte dos Correios, conforme certidão exarada pela Justiça Federal do Amazonas.
11.2.	Informa que solicitou à polícia federal, em 17/8/2011, cópia de todos os documentos, mas não lhe foi fornecido resposta.
11.3.	Acrescenta que depois de diversas solicitações tanto pelo responsável quanto pelo Tribunal de Contas do Estado do Amazonas, a polícia federal informou que estariam os documentos em posse do Tribunal Regional Federal da 1ª Região.
11.4.	Informa que o TCE/AM expediu solicitação à Justiça Federal requerendo que os documentos acostados aos processos 2712-78.2012.4.01.3200, 4219-11.2011.4.01.3200 e 16913-12.2011.4.01.3200 fossem encaminhados àquele tribunal.
11.5.	Aduz que a Justiça Federal no Amazonas informou que o malote de número 10 não foi localizado pelos Correios, sendo tratado como extraviado e que havia solicitado apuração de possível prática do crime de supressão de documento público.
11.6.	Afirma que os documentos extraviados permanecem em local incerto e não sabido, nem mesmo a Justiça Federal prestou manifestação formal acerca do processo investigativo de seu desaparecimento.
11.7.	Está convencido de que qualquer posicionamento meritório sobre os programas Pnate/2009 e PDDE/2010 mostra-se comprovadamente prejudicado, porque os documentos extraviados são essenciais para a defesa.
11.8.	Conclui que se deve reconhecer a iliquidez das contas determinando-se o seu trancamento, ocasionada por fatos alheios à vontade do gestor.
11.9.	Alega que há garantia da presunção de inocência aplicável aos processos em tribunais de contas em que o jurisdicionado sofre decisão de cunho condenatório.
11.10.	Acrescenta que o órgão técnico não realizou qualquer produção probatória, deixando ao jurisdicionado a missão de produzir provas que comprovem a não realização da conduta, demonstrando ausência de comprovação de impropriedades que tenham o condão de macular as contas.'
Análise
12.	As alegações não prosperam por dois motivos essenciais. Primeiro, a denominada Operação 'Imperador' realizada pela Polícia Federal apreendeu documentos em 14/4/2011, data posterior a todas as datas limites de prestação de contas dos programas ora inquinados, de forma que é de se exigir que as respectivas prestações de contas já deveriam ter ocorrido.
13.	Conforme constou na instrução inicial, para o Pnate/2009 a prestação de contas deveria ocorrer em 15/4/2010, ou seja, um ano antes da operação policial. Para o PDDE/PDE/2010 e PDDE/2010 a prestação de contas deveria ter sido em 28/2/2011, mais de um mês antes da operação. Portanto, já de início, não assiste razão ao responsável quando afirma que ficou impossibilitado de prestar contas.
14.	Porém, mesmo que se admita o atraso em prestar contas, o segundo motivo floresce, pois, não ficou comprovada a impossibilidade em prestar as contas. Em consulta à internet é possível verificar que a operação 'Imperador' teve como alvo principal as irregularidades detectadas pela Controladoria Geral da União (CGU) no município de Tefé/AM (peça 29, p. 1-3) , informação corroborada pela justiça federal (peça 25, p. 32) , mas que paralelamente foram apreendidos documentos relativos à prefeitura de Tabatinga/AM e Piauini/AM, em virtude de similaridade das ocorrências e da presença do mesmo escritório de contabilidade envolvido na fraude em Tefé/AM.
15.	Tratou-se então da mesma operação, mas de processos distintos, sendo em Tefé/AM o foco principal regido pelos processos judiciais citados nas alegações de defesa, a saber: 271278.2012.4.01.3200, 4219-11.2011.4.01.3200 e 16913-12.2011.4.01.3200, os quais parecem realmente extraviados, segundo informação da justiça federal (peça 25, p. 34-35) .
16.	No entanto, a operação em Tabatinga/AM está relatada em distinto processo 22824.2011.4.01.3201 (peça 25, p. 18-22) , cuja simples consulta ao site da justiça federal indica estar arquivado na 1ª Vara da Justiça Federal em Tabatinga/AM (peça 29, p. 4-7) . Sobre esse processo judicial o responsável não traz qualquer alegação.
17.	Em nenhum momento as alegações de defesa comprovam que os documentos de Tabatinga/AM foram apreendidos juntamente com os processos de Tefé/AM, posteriormente supostamente extraviados. A corroborar, a Operação 'Imperador' tratou de desvio em relação ao Fundo de Desenvolvimento da Educação (Fundeb) e ao Programa Nacional de Alimentação Escolar (Pnae) , mas não em relação aos programas federais tratados nestas contas, tanto assim que nos autos de arrecadação não consta qualquer menção ao Pnate ou ao PDDE (peça 25, p. 20-22, p. 24) .
18.	O responsável alega que o suposto extravio tornaria impossível sua defesa, por motivo alheio a sua vontade. Porém, não está devidamente comprovado que no suposto extravio de documentos (o chamado malote 10) ocorrido no âmbito da justiça federal estavam os documentos referentes à Tabatinga/AM, nem que os documentos apreendidos de Tabatinga se referiam ao Pnate e ao PDDE, de forma que a impossibilidade de defesa, e consequente iliquidez das contas, desvanece a ponto de exigir várias conjecturas sem comprovação, o que impede o acolhimento das alegações de defesa.
19.	Quanto ao ônus da prova e presunção de inocência, a alegação de que caberia ao órgão de controle a produção de provas para comprovar a regularidade da aplicação dos recursos públicos repassados por convênio, ou de natureza convenial, como é o Pnate e o PDDE, é recorrente neste Tribunal.
20.	Entretanto, por força do que dispõe o art. 70, parágrafo único, da Constituição Federal, bem assim o art. 93 do Decreto-Lei 200/1967 c/c o art. 66 do Decreto 93.872/1986, tal comprovação compete exclusivamente ao gestor dos recursos públicos.
21.	Tal entendimento está consolidado nesta Corte de Contas, conforme se verifica nos Acórdão 1577/2014-TCU-Segunda Câmara, rel. André de Carvalho; 6.716/2015 - 1ª Câmara, rel. Augusto Sherman; 9.254/2015 - 2ª Câmara, rel. Ana Arraes; 9.820/2015 - 2ª Câmara, rel.  Raimundo Carreiro; e 659/2016 - 2ª Câmara, rel. Marcos Bemquerer.
22.	Desse modo, ao contrário do que supõe o responsável, em sede de prestação de contas, o ônus da prova recai sobre o gestor e não sobre o TCU, devendo o gestor fornecer todas as provas da regular aplicação dos recursos sob sua responsabilidade, em conformidade com os normativos vigentes e reiterada jurisprudência do TCU.
23.	Ante o exposto, somos pela rejeição das alegações defesa do Sr. Saul Nunes Bemerguy, com julgamento pela irregularidade das contas e aplicação de multa ao responsável. A matriz de responsabilização permanece de acordo com o anexo I desta instrução".
14.	Consoante visto, foi feito detalhado exame acerca das alegações trazidas a este Tribunal, principalmente no que toca à apreensão de documentos municipais no âmbito da "Operação Imperador" da Polícia Federal, assim como ao suposto extravio pelos correios, o que não se confirmou.
15.	Como indicado nos itens 6 a 10 da Proposta de Deliberação alusiva à mencionada Deliberação - ao acolher as proposições de mérito precedentes, tanto da unidade instrutiva quanto do Subprocurador-Geral junto ao TCU, Lucas Rocha Furtado - ressaltei as constatações relativas à ausência de comprovação da regular aplicação dos valores confiados ao Município de Tabatinga/AM, cuja administração competia ao Sr. Saulo Nunes Bemerguy, motivo pelo qual mostrou-se acertado o juízo formulado na oportunidade anterior.
16.	Pelo exposto, inexiste omissão a ser sanada, neste ponto.
17.	No que diz respeito à ausência de explicitação dos critérios para a definição da pena (art. 57 da Lei 8.443/1992) , o interessado alega, nestes Embargos, em síntese, que (peça 44) :
	a) a aplicação da multa, no montante de R$ 12.000,00, sem a devida demonstração dos critérios para a dosimetria da pena, configura clara omissão de fundamentação;
	b) embora a atribuição de multas pela Corte de Contas seja considerada ato discricionário, a fixação do valor da penalidade de multa não pode vir desprovida de justificativa, porquanto "a discricionariedade do ato não desobriga o julgador de apresentar os motivos que o levaram a tomar a decisão, mormente quando se refere à dosimetria da pena";
	c) o art. 22, § 2º, da Lei de Introdução às Normas do Direito Brasileiro - LINDB (Lei 13.655/2018) , determina que "serão consideradas a natureza e a gravidade da infração cometida, os danos que dela provierem para a administração pública, as circunstâncias agravantes ou atenuantes e os antecedentes do agente", sendo cabível a "ponderação dos fatores e circunstâncias que porventura tenham obstaculizado o cumprimento de normas relativas à gestão pública, que no presente caso materializa-se através da apreensão e extravio de documentos essenciais à análise das contas".
18.	Acerca desse assunto, cumpre ressaltar que, no âmbito do TCU, a dosimetria da pena tem como balizadores o nível de gravidade dos ilícitos apurados, com a valoração das circunstâncias fáticas e jurídicas envolvidas, e a isonomia de tratamento com casos análogos. 
19.	O Tribunal não realiza dosimetria objetiva da multa, comum à aplicação de normas do Direito Penal, e não há um rol de agravantes e atenuantes legalmente reconhecido (entre outros julgados, os Acórdão 9402/2015-TCU-Segunda Câmara, Relator Min. Substituto André Luís de Carvalho, e 992/2017 - Plenário, Rel. Min. Augusto Nardes) .
20.	Destaque-se que o fundamento empregado para a pena aplicada ao Sr. Saulo Nunes Bemerguy foi o art. 57 da Lei Orgânica deste Tribunal, a seguir reproduzido:
"Art. 57. Quando o responsável for julgado em débito, poderá ainda o Tribunal aplicar-lhe multa de até cem por cento do valor atualizado do dano causado ao Erário".
21.	Considerando a importância da multa questionada (R$ 12.000,00) , correspondente a menos de 10% do atualizado da dívida, constata-se que não houve descumprimento a dispositivo legal tampouco desproporcionalidade na aplicação da pena.  
22.	Demais disso, a alegação de falta de exposição dos critérios adotados não respalda o provimento de Embargos de Declaração, como intenta o embargante, como já debatido por este Tribunal, em diversas oportunidades.
23.	Em apoio a tal posicionamento, reproduzo os seguintes enunciados extraídos da ferramenta denominada de Jurisprudência Selecionada deste TCU:
"Não configura omissão apta ao provimento de embargos de declaração a ausência de indicação do critério utilizado para estipular o montante da multa, uma vez que a dosimetria da sanção é orientada por juízo discricionário de valor acerca da gravidade das irregularidades verificadas no caso concreto, tendo como limites apenas aqueles fixados legal e regimentalmente (arts. 57 e 58 da Lei 8.443/1992 e art. 268, incisos I a VIII, do Regimento Interno do TCU) " (Acórdão 8696/2017-TCU-Segunda Câmara, Rel. Min. Aroldo Cedraz) ; 
"Não configura omissão apta ao provimento de embargos de declaração a ausência de indicação do critério utilizado para estipular o montante da multa, uma vez que, no âmbito do TCU, a dosimetria da pena tem como balizadores o nível de gravidade dos ilícitos apurados, com a valoração das circunstâncias fáticas e jurídicas envolvidas, e a isonomia de tratamento com casos análogos. O Tribunal não realiza dosimetria objetiva da multa, comum à aplicação de normas do Direito Penal, e não há um rol de agravantes e atenuantes legalmente reconhecido" (Acórdão 174/2018-TCU-Plenário, Rel. Min. Augusto Nardes) .
24.	Ante todo o exposto, verifica-se a ausência das alegadas omissões no Acórdão 12152/2018-TCU-Segunda Câmara, sendo que o embargante, o Sr. Saulo Nunes Bemerguy, deve se valer da via recursal adequada, se pretende rediscutir o mérito apreciado por este Colegiado.
25.	Desse modo, não havendo motivos para atender o pleito formulado, cabe negar provimento aos presentes Embargos de Declaração, mantendo-se, na íntegra, os termos do Acórdão supramencionado.
	Nessas condições, voto por que seja adotada a deliberação que ora submeto a este Colegiado.
		
		T.C.U., Sala das Sessões, em 26 de fevereiro de 2019.  
MARCOS BEMQUERER COSTA
Relator